tr: Tar çalma stili: Elde taşınır; Dizde çalınan; Standa monte; Çoklu pozisyon; Diğer
nb: Spillestil for tar: Håndholdt; Spilt i fanget; Montert på stativ; Flere posisjoner; Annet
hr-HR: Stil sviranja Tara: Ručno; U krilu; Montirano na stalak; Više pozicija; Ostalo
pt-BR: Tar estilo de execução: De mão; Tocado no colo; Montado em suporte; Multiposição; Outro
sv: Tar-spelstil: Handhållen; Knäplacerad; Monterad på stativ; Flera positioner; Annat
ko: 타르 연주 방식: 핸드헬드; 무릎 거치형; 스탠드 거치형; 멀티 포지션; 기타
fr: Style de jeu du tar: À main; Sur les genoux; Sur pied; Multiposition; Autre
ro-RO: Stil de interpretare pentru tar: În mână; Pe genunchi; Montat pe stativ; Mai multe poziții; Altele
zh-CN: 塔尔鼓演奏方式: 手持式; 腿上演奏; 支架安装; 多位置; 其他
sl-SI: Stil igranja tara: Ročno; Na kolenih; Nameščeno na stojalu; Več položajev; Drugo
de: Spielstil der Tar: Handgeführt; Auf dem Schoß; Auf Ständer montiert; Multiposition; Sonstige
zh-TW: 土耳其框鼓演奏樣式: 手持式; 置於膝上演奏; 安裝於支架; 多重姿勢; 其他
ru: Стиль игры на таре: Ручной; Наколенный; На стойке; Многопозиционный; Другое
sk-SK: Štýl hry na tar: V rukách; Na kolenách; Na stojane; Vo viacerých polohách; Iné
el: Στυλ παιξίματος ταρ: Χειρός; Αγκαλιάς; Στερεωμένο σε βάση; Πολλαπλών θέσεων; Άλλο
vi: Phong cách chơi Tar: Cầm tay; Đặt trên đùi; Gắn trên giá; Đa tư thế; Khác
ja: Tar演奏スタイル: 手持ち; 膝置き; スタンド取り付け; マルチポジション; その他
th: สไตล์การเล่นของทาร์: ถือด้วยมือ; วางบนตัก; ยึดบนขาตั้ง; หลายตำแหน่ง; อื่นๆ
pl: Styl gry na bębnie tar: W ręku; Na kolanach; Zamontowany na statywie; Wielopozycyjny; Inny
lt-LT: Taro grojimo stilius: Laikant rankoje; Laikant ant kelių; Sumontuotas ant stovo; Kelių padėčių; Kita
hu: Tar játékmódja: Kézi; Ölben tartott; Állványra rögzített; Több pozíciós; Egyéb
da: Spillestil for tar-tromme: Håndholdt; Spillet i skødet; Monteret på stativ; Multi-position; Andet
bg-BG: Стил на свирене на тар: В ръка; На скута; Монтиран на стойка; Мултипозиционен; Друго
pt-PT: Estilo de execução do tar: De mão; Tocado no colo; Montado no suporte; Multiposições; Outro
nl: Tar speelstijl: In de hand; Op de schoot; Op een standaard; Meerdere posities; Overig
fi: Tar-rummun soittotyyli: Kädessä pidettävä; Sylissä soitettava; Telineeseen asennettu; Moniasentoinen; Muu
cs: Styl hraní na bubnu tar: Do ruky; Na klíně; Na stojanu; Vícepolohové; Jiné
it: Stile di utilizzo del tar: A mano; Appoggiato sulle gambe; Montato su supporto; Multiposizione; Altro
en: Tar playing style: Handheld; Lap-played; Mounted on stand; Multi-position; Other
es: Estilo de tocar el tar: De mano; Tocado en el regazo; Montado en soporte; Multiposición; Otro